【裁判字號】    92,易,1698
【裁判日期】    920829
【裁判案由】    傷害
【裁判全文】
臺灣高雄地方法院刑事判決                        九十二年度易字第一六九八號
    公  訴  人  臺灣高雄地方法院檢察署檢察官
    被      告  乙○○
                丁○○
                甲○○
右列被告等因傷害案件，經檢察官提起公訴（九十二年度偵字第八二七七號），本院
判決如左：
    主  文
乙○○、丁○○共同傷害人之身體，各處拘役肆拾日，如易科罰金，均以佰元折算
壹日。
甲○○連續傷害人之身體，處拘役肆拾日，如易科罰金，以佰元折算壹日。
    事  實
一、乙○○、丁○○、甲○○皆為世界紅卍字高雄市分會幹部，甲○○因不滿乙○○
    於世界紅卍字道慈研究第一三期第十八頁發表建請上級調整甲○○職務之不利
    言論，於民國九十二年三月十四日上午十一時三十分許，前往位於高雄市前金區
    ○○○路五四七號二樓之世界紅卍字會高雄市分會找乙○○理論，適乙○○之子
    丁○○亦在場，雙方發生爭執，乙○○、丁○○遂共同基於傷害人之身體之犯意
    聯絡，聯手出手及腳踢毆打甲○○，致甲○○受有胸部挫傷、右手瘀傷、右大姆
    趾擦傷、左大腿挫傷等傷害；另甲○○亦基於傷害人之身體之概括犯意，連續出
    手及腳踢毆打乙○○、丁○○，致乙○○受有左頸部瘀腫疼痛之傷害，丁○○受
    有下腹部及膀胱挫傷之傷害。
二、案經甲○○、乙○○、丁○○分別訴由高雄市政府警察局新興分局報告臺灣高雄
    地方法院檢察署檢察官偵查起訴。
    理  由
一、訊據告訴人即被告乙○○、丁○○、甲○○固均坦認於右揭時地有發生爭執之事
    實，惟均矢口否認有何傷害對方之犯行，被告乙○○辯稱：之前我有發表建請上
    級調整甲○○的職務，於三月十四日，甲○○和他太太王廖招矩來找我，甲○○
    就出手打我脖子，我兒子丁○○有來阻擋，甲○○就打我兒子，我的傷是甲○○
    造成的，甲○○的傷單不實在，我沒有打人，是甲○○要找我理論等云；被告丁○○則辯以：當天剛好我在辦公室，甲○○夫妻進來口氣很不好，並質問我父親
    ，甲○○有出手打我父親，我過去阻擋，甲○○並出手打我，並踢我，我父親又
    有過來阻擋我甲○○打我，甲○○還有出手打我父親。我先被甲○○打到胸部，
    我就抱著他，他掙扎就踢到我下腹部，我就用腳擋住他的腳。甲○○驗傷單的傷
    不是我造成的，他手臂的傷是他拿椅子要砸人時自己造成的。甲○○是蓄意要來
    報復等云；被告甲○○則以：乙○○有寫文章對我誹謗，所以我去找他理論，但
    沒有出手打乙○○，是乙○○將我的手抓傷，並踩我的腳，丁○○的腳並踢我的
    左大腿、胸部及腹部。當時是我太太打電話去自強路派出所報案，警察有來，有
    說叫我去驗傷，六個月內可持驗傷單去報案，我受傷後有住院四天，我提出的驗
    傷單的確是乙○○及丁○○造成的，我被打的隔天就有去醫院及照相，去報案時
    沒有提出照片是因為還沒洗出來。他們是計畫性報復云云置辯。
二、惟查：
  (一)於右揭時地被告乙○○以手抓及腳踩被告甲○○之手及腳，被告丁○○以腳踢被
    告甲○○之左大腿、胸部及腹部，致被告甲○○受有胸部挫傷、右手瘀傷、右大
    姆趾擦傷、左大腿挫傷等傷害一情，已據被告甲○○迭於警訊及偵審中指訴綦詳
    ，核與被告甲○○之妻即現場目擊證人王廖招矩於偵審中證稱：因為我先生看到
    書上的文章，心情很不好，當天我與我先生就一起去找乙○○，一言不合，乙○○先出手抓我先生的手至流血，腳也被踩到流血，丁○○並用腳踢我先生的胸部
    、腹部及大腿等語大致相符（參見偵查卷第七頁正面、本院卷第二七頁‧九十二
    年八月一日訊問筆錄），而被告甲○○確受有胸部挫傷、右手瘀傷、右大姆趾擦
    傷、左大腿挫傷等傷害一情，有阮綜合醫院驗傷診斷書及診斷證明書二紙附卷可
    稽（參見警卷第八—九頁），亦核與被告甲○○、證人王廖招矩前開所述甲○○
    受傷部位相符，觀以案發時地僅有被告甲○○、乙○○、丁○○三人發生爭執糾
    紛而未有他人參與其中一節，均為被告三人所不否認，足徵被告甲○○所受胸部
    挫傷、右手瘀傷、右大姆趾擦傷、左大腿挫傷等傷害，確為被告乙○○、丁○○
    所造成一情堪以認定。
  (二)於右揭時地被告甲○○出手毆打被告乙○○脖子，並出手毆打及腳踢被告丁○○
    之胸部及下腹部，致被告乙○○受有左頸部瘀腫疼痛之傷害，被告丁○○受有下
    腹部及膀胱挫傷之傷害一情，業據被告乙○○、丁○○迭於警訊及偵審中指訴綦
    祥，核與證人丙○○於本院審理中證述：當時我在樓下負責煮飯，聽到二樓有人
    在大吵大鬧，我就上樓，看到乙○○及甲○○在吵架，乙○○有說甲○○有打他
    一下，我有上去勸架，有看到乙○○脖子紅紅的等語大致相符（參見本院卷第四
    十頁‧九十二年八月六日訊問筆錄），而被告乙○○確受有左頸部瘀腫疼痛之傷
    害，被告丁○○亦受有下腹部及膀胱挫傷之傷害，有呂永全家庭醫學專科診斷證
    明書及林進興醫院診斷書二紙在卷可憑（參見警卷第十—十一頁），亦核與被告
    乙○○、丁○○、證人丙○○前開所述乙○○、丁○○所受傷勢大致相符，而證
    人丙○○亦無須甘冒偽證罪責，而杜撰事實惡意涉詞誣陷被告甲○○以偏頗被告
    乙○○、丁○○之理，觀以案發時地僅有被告甲○○、乙○○、丁○○三人發生
    爭執糾紛而未有他人參與其中一節，均為被告三人所不否認，可徵被告乙○○受
    有左頸部瘀腫疼痛之傷害，被告丁○○受有下腹部及膀胱挫傷之傷害，確為被告
    甲○○所造成一情亦堪認定。
  (三)至證人王廖招矩雖於偵審中證稱：我先生沒有打乙○○及丁○○云云。惟衡以證
    人王廖招矩與被告甲○○係夫妻，自無期待證人王廖招矩為不利自己丈夫說辭之
    可能，堪認證人王廖招矩此部分所述，應屬避重就輕，歸諉卸責對造之詞，殊無
    足採。
  (四)綜上所述，足認被告乙○○、丁○○、甲○○前開所辯未傷害對方一節，均屬事
    後空言避就推諉卸責之詞，殊無可採。從而，本件事證已臻明確，被告三人之犯
    行均洵堪認定，應予依法論科。
二、核被告乙○○、丁○○所為，均係犯刑法第二百七十七條第一項之傷害罪；被告
    甲○○所為，係犯刑法第二百七十七條第一項之傷害罪。被告乙○○、丁○○二
    人就上開傷害犯行，均具有犯意聯絡及行為分擔，均為共同正犯。被告甲○○先
    後傷害被告乙○○、丁○○之犯行，時間緊接，方法相同，觸犯構成要件相同之
    罪，顯係基於概括犯意反覆為之，為連續犯，依刑法第五十六條之規定，論以一
    罪，並加重其刑，公訴意旨疏未論及此，尚有未洽，附予敘明。爰審酌被告三人
    因細故致衍生本件傷害糾紛，犯後猶均飾詞圖卸，未見悔意，惟渠等所受傷害非
    重等一切情狀，各量處如主文所示之刑，並各諭知易科罰金之折算標準，以資懲
    儆
據上論斷，應依刑事訴訟法第二百九十九條第一項前段，刑法第二十八條、第五十六
條、第二百七十七條第一項、第四十一條第一項，罰金罰鍰提高標準條例第一條前段
、第二條，判決如主文。
本案經檢察官劉昀到庭執行職務。
中      華      民      國    九十二    年      八      月    二十九    日
                                臺灣高雄地方法院刑事第五庭
                                  審判長法  官  吳  永  宋
                                        法  官  洪  能  超
                                        法  官  林  家  賢
右正本證明與原本無異。
如不服本判決，應於判決送達後十日內，向本院提出上訴狀。
                                        書記官  許  雅  惠
中      華      民      國    九十二    年      八      月    二十九    日
附錄本判決論罪科刑法條：
刑法第二百七十七條第一項：
傷害人之身體或健康者，處三年以下有期徒刑、拘役或一千元以下罰金。


司法院資訊處製作；財團法人民間司法改革基金會備份。
